臺灣高等法院臺南分院刑事裁定　　　　　 96年度抗字第283號
抗　告　人　甲○○
　　　　　　　　　　弄3號
　　　　　　　　　　（現在臺灣雲林第二監獄執行中）
上列抗告人因聲請減刑案件，不服臺灣雲林地方法院中華民國96
年8月16日裁定（96年度聲減字第907號）提起抗告，本院裁定如
下：
    主  文
抗告駁回。
    理  由
一、抗告意旨略以：就原裁定附表編號1之罪，抗告人即受刑人
    甲○○應當是強盜未遂，但原裁定係認抗告人不能減刑，然
    在起訴書及判決書上都有記載抗告人和被害人拉扯皮夾時就
    被員警當場逮捕，並沒有搶到被害人任何財物與東西。另就
    原裁定附表編號2部分，抗告人於民國（下同）95年1月間假
    釋，而假釋後繼續執行罰金新臺幣（下同）1萬元部分，共
    執行11天，為何又要再次受罰5千元之罰金。合上，抗告人
    不服原裁定，爰請詳查與處置云云。
二、經查：抗告人即受刑人甲○○於附表所列日期犯如附表所示
    各罪，經分別判處如附表所示之刑，均經確定在案，茲聲請
    人即臺灣雲林地方法院檢察署檢察官以抗告人所犯附表編號
    2、3、4、5之犯罪，其犯罪時間均在96年4月24日以前，合
    於減刑條件，聲請予以減刑，並聲請就附表編號2、3、4之
    犯罪於減刑後所宣告之刑與附表編號1不應減刑之犯罪所處
    之刑，定其應執行之刑，經核即無不合，應可認定。
三、至抗告人以上揭意旨抗辯，惟查：
  (一)按中華民國91年1月30日公布廢止前之懲治盜匪條例第2條第
    1項、第2項、第3條第1項、第2項、第4條第1項、第2項、第
    5條第1項、第2項、第6條等罪，經宣告死刑、無期徒刑或逾
    有期徒刑1年6月之刑者，不予減刑，中華民國96年罪犯減刑
    條例第3條第1項第17款前段定有明文。本件抗告人甲○○所
    犯如附表編號1、2所列之罪，業經臺灣雲林地方法院以90年
    度訴字第349號判處：「甲○○意圖為自己不法之所有，以
    強暴致使不能抗拒而取他人之物，未遂，處有期徒刑4年6月
    ，褫奪公權4年；又未經許可製造子彈，未遂，處有期徒刑8
    月，併科罰金新台幣1萬元，罰金如易服勞役以銀元300元即
    新台幣900元折算1日；應執行有期徒刑5年，併科罰金新台
    幣1萬元，罰金如易服勞役以銀元300元即新台幣900元折算1
    日。」其中，編號1部分所犯法條為（廢止前）懲治盜匪條
    例第5條第2項且經確定判決宣告逾有期徒刑1年6月之刑，揆
    諸上揭規定，自屬不得減刑之罪，至原裁定附表編號1所犯
    法條欄係詳列：「懲治盜匪條例第5條第2項」，惟於罪名欄
    則僅記載：「意圖為自己不法之所有以強暴致使不能抗拒而
    取他人之物」漏未記載『未遂』，然此應僅係原裁定附表記
    載之內容未盡明確，當不影響附表編號1之罪不應減刑之判
    斷，況犯（廢止前）懲治盜匪條例第5條規定之盜匪罪，不
    論既遂或未遂均屬不得減刑之罪。是以，抗告人以其係未遂
    ，並沒有搶到被害人任何財物與東西，原裁定就此部分未予
    減刑為不當云云，當係未能明瞭法律規定所致，應不足採。
  (二)又抗告人甲○○就附表編號2之罪所處併科罰金1萬元部分，
    雖於95年1月9日至同年月19日間，曾在監易服勞役合計達11
    日，惟因抗告人所犯附表編號1至編號4等罪，均係裁判確定
    前所犯，屬應併罰之數罪，抗告人就有期徒刑部分既未執行
    完畢，則就併科罰金部分亦應認為尚未執行完畢，依此，原
    法院依聲請就併科罰金1萬元部分，裁准減為併科罰金5千元
    ，自屬允當，是抗告人以就罰金1萬元減為5千元係再次處罰
    抗告人云云，應係對於原裁定意旨有所誤會，而不足採，蓋
    原裁定將併科罰金1萬元減為併科罰金5千元，係減少原宣告
    之罰金數額，並非對於抗告人另為處罰，至於抗告人業已易
    服勞役11日，僅係刑之執行上須如何折抵或計算之問題，當
    不致損及抗告人之權益，準此，原法院對附表編號2所處併
    科罰金部分予之減刑，對於抗告人既屬有利，抗告人自不得
    對此部分提起抗告。
四、綜上所述，原法院就附表編號1之罪未予減刑，就附表編號
    2之罪所處併科罰金部分准予減刑，均無違誤，抗告人之抗
    告為無理由，應予駁回。
五、據上論結，應依刑事訴訟法第412條，裁定如主文。
中　　華　　民　　國　　96　　年　　9 　　月　　19　　日
                  刑事第三庭    審判長法  官  陳義仲
                                      法  官  宋明蒼
                                      法  官  蔡勝雄
以上正本證明與原本無異。
如不服本裁定，應於收受本裁定後五日內向本院提出抗告狀。
　　　　　　　　　　　　　　　　　　　書記官  汪姿秀
中　　華　　民　　國　　96　　年　　9 　　月　　20　　日
